【裁判字號】    99,審訴,2450
【裁判日期】    990818
【裁判案由】    毒品危害防制條例
【裁判全文】
臺灣高雄地方法院刑事判決            99年度審訴字第2450號
公  訴  人  臺灣高雄地方法院檢察署檢察官
被      告  甲○○
上列被告因違反毒品危害防制條例案件，經檢察官提起公訴（99
年度毒偵字第3293號），被告於本院準備程序進行中為有罪之陳
述，經本院合議庭裁定由受命法官獨任改依簡式審判程序審理，
並判決如下：
    主  文
甲○○施用第一級毒品，累犯，處有期徒刑捌月。
    事  實
一、甲○○前因施用毒品案件，經本院以民國98年度審毒聲字第
    618 號裁定送觀察勒戒後，因無繼續施用毒品傾向，於98年
    8 月19日執行完畢釋放，並經臺灣高雄地方法院檢察署檢察
    官於98年8 月27日以98年度毒偵字第2795號為不起訴處分確
    定。另前因妨害自由案件，經本院以93年度重訴字第121 號
    判決判處有期徒刑10月，上訴後，經臺灣高等法院高雄分院
    以94年度上訴字第1633號、最高法院以97年度台上字第1161
    號判決，陸續駁回上訴而告確定，嗣經臺灣高等法院高雄分
    院以97年度聲減字第356 號裁定減刑為有期徒刑5 月確定，
    於97年6 月27日易科罰金執行完畢。猶不知戒絕毒癮，明知
    海洛因係毒品危害防制條例第2 條第2 項第1 款所明定之第
    一級毒品，不得持有、施用，竟於上開觀察勒戒執行完畢釋
    放後5 年內，復基於施用第一級毒品海洛因之犯意，於99年
    4 月9 日下午6 時3 分許為警採尿時回溯72小時內某時（不
    含受公權力拘束之期間），在不詳地點，以將海洛因摻入香
    菸內，再點燃吸食煙霧之方式，施用第一級毒品海洛因1 次
    。嗣因其另涉竊盜案件，經警通知前往警局製作筆錄，並得
    同意採集其尿液送驗後，檢驗結果呈嗎啡陽性反應，而知悉
    上情。
二、案經高雄市政府警察局三民第一分局移送臺灣高雄地方法院
    檢察署檢察官偵查起訴。
    理  由
一、本件被告甲○○所犯係死刑、無期徒刑、最輕本刑為3 年以
    上有期徒刑以外之罪，其於準備程序中，就被訴事實為有罪
    之陳述，經本院告知簡式審判程序之旨，並聽取檢察官及被
    告之意見後，合議庭裁定由受命法官獨任進行簡式審判程序
    ，合先敘明。
二、上開事實，業據被告於偵訊及本院審理時坦承不諱（見偵卷
    第14頁、本院卷第14頁反面），且經警採集其尿液送高雄市
    立凱旋醫院檢驗結果，被告尿液呈嗎啡陽性反應，有98年度
    毒品防制條例尿液送驗編號與真實姓名對照表、高雄市立凱
    旋醫院濫用藥物尿液檢驗確認報告可稽（見警卷第7 至8 頁
    ）。爰審酌：（一）氣相層析質譜儀（GC／MS）乃目前就藥
    物篩檢結果必須進一步確認時最常採用之確認方法，因此在
    良好的操作條件之下，以氣相層析質譜儀作藥物及其代謝物
    之定性及定量分析，幾乎不會有偽陽性反應產生，業經行政
    院國軍退除役官輔導委員會台北榮民總醫院於83年4 月7 日
    以（83）北總內字第03059 號函示明確。（二）又海洛因係
    嗎啡經化學合成之半人工合成品，毒性倍於嗎啡，其經吸食
    或施打入人體，經新陳代謝作用又分解成嗎啡，故海洛因在
    進入人體後，均以嗎啡型態排於尿液中，故於吸食或施打海
    洛因者尿液中，可檢出嗎啡陽性反應，業經憲兵司令部80年
    5 月7 日以（80）鑑驗字第1746號函示明確。從而，被告尿
    液經以氣相層析質譜儀鑑驗後，結果呈嗎啡陽性反應，已如
    前述，是依前開函示意旨，被告自白核與事實相符。又被告
    前因施用毒品案件，經本院以98年度審毒聲字第618 號裁定
    送觀察勒戒後，因無繼續施用毒品傾向，於98年8 月19日執
    行完畢釋放，並經臺灣高雄地方法院檢察署檢察官於98年8
    月27日以98年度毒偵字第2795號為不起訴處分確定之事實，
    有臺灣高等法院被告前案紀錄表在卷可憑。是被告於上開觀
    察勒戒執行完畢釋放後5 年內，再犯本件施用海洛因之犯行
    ，應依法論科。從而，本案事證明確，被告犯行堪予認定。
三、核被告所為，係犯毒品危害防制條例第10條第1 項之施用第
    一級毒品罪。被告持有第一級毒品之行為，已為其後施用之
    高度行為所吸收，不另論罪。又被告曾因如事實欄所示犯行
    ，經法院判決如事實欄所示罪刑確定，於97年6 月27日易科
    罰金執行完畢之事實，此有前開前案紀錄表可佐，是其5 年
    以內故意再犯本件有期徒刑以上之罪，為累犯，應依刑法第
    47條第1 項規定加重其刑。本院審酌被告前經觀察勒戒執行
    完畢，猶不思戒除毒癮，顯見其並無堅定戒癮之意志，惟念
    其行為尚未危害他人及其犯後能坦承犯行，態度尚稱良好等
    一切情狀，量處如主文所示之刑，以資警惕；至檢察官求予
    量處有期徒刑1 年，略嫌過重，附此敘明。
據上論斷，應依刑事訴訟法第273 條之1 第1 項、第299 條第1
項前段，毒品危害防制條例第10條第1 項，刑法第11條前段、第
47條第1 項，判決如主文。
本案經檢察官乙○○到庭執行職務。
中    華    民    國    99    年    8     月    18    日
                  刑事第十庭  法  官  方錦源
以上正本證明與原本無異。
如不服本判決應於收受本判決後10日內向本院提出上訴書狀，並
應敘述具體理由，如未敘述上訴理由者，應於上訴期間屆滿後20
日內補提理由書狀於本院（均須按他造當事人之人數附繕本）「
切勿逕送上級法院」。
中    華    民    國    99    年    8     月    18    日
                              書記官  黃勤涵
附錄條文：
毒品危害防制條例第10條第1 項：
施用第一級毒品者，處6 月以上5 年以下有期徒刑。

司法院資訊處製作；財團法人民間司法改革基金會備份。
